臺灣臺中地方法院刑事判決　　　　　 100年度交簡上字第14號
上　訴　人
即　被　告　林榕英
上列上訴人因過失傷害案件，不服臺灣臺中地方法院簡易庭99年
度中交簡字第2141號中華民國99年12月15日第一審簡易判決（聲
請案號：臺灣臺中地方法院檢察署99年度偵字第16948號），提
起上訴，本院管轄之第二審合議庭判決如下：
    主    文
上訴駁回。
林榕英緩刑貳年。
    犯罪事實及理由
一、本案經本院審理結果，認第一審簡易判決認事用法及量刑均
    無不當，應予維持，並引用第一審判決書記載之事實、證據
    及理由（如附件）。
二、上訴意旨略以：被告已與被害人達成和解，請求從輕量刑等
    語。
三、按量刑輕重，係屬事實審法院得依職權自由裁量之事項，苟
    已斟酌刑法第57條各款所列情狀而未逾越法定刑度，不得遽
    指為違法（最高法院72年度臺上字第6696號、75年度臺上字
    第7033號判例參照）。又在同一犯罪事實與情節，如別無其
    他加重或減輕之原因，下級審量定之刑，亦無過重或失輕之
    不當情形，則上級審法院對下級審法院之職權行使，原則上
    應予尊重，亦有最高法院85年度臺上字第2446號裁判意旨可
    資參酌。本件原審認事用法並無不當，量刑亦屬妥適。本案
    被告雖認原審量刑過重，執之為上訴理由，然依卷證所示，
    原審已依刑事訴訟法第454條第2項詳細記載認定之犯罪事實
    、證據及應適用之法條，其認事用法並無不當，量刑亦屬妥
    適。是以，本件被告提起上訴，尚難認有理由，應予駁回。
    末查被告未曾因故意犯罪受有期徒刑以上刑之宣告，有臺灣
    高等法院被告前案紀錄表在卷可稽，其因一時失慮，致罹刑
    章，於本院審理時坦承犯行，具有悔意，且業與告訴人蕭彬
    如達成和解，有台中市中區調解委員會調解書附卷可稽（見
    本院卷第29頁），告訴人亦具狀表示不予追究之意（見本院
    卷第32頁之告訴人100年2月14日撤回告訴狀，然按依刑事訴
    訟法第238條第1項規定，撤回告訴須於第一審辯論終結前為
    之，本件告訴人係於第一審判決之後始撤回告訴，依法不生
    撤回之效力），被告經此罪刑宣告教訓後，應能知所警惕，
    信無再犯之虞，本院綜合各情，認第一審簡易判決所宣告之
    刑以暫不執行為適當，爰併予宣告緩刑2年，以啟自新。
據上論斷，應依刑事訴訟法第455條之1第1項、第3項、第373條
、第368條，刑法第74條第1項第1款，判決如主文。
本案經檢察官張國強到庭執行職務。
中    華    民    國   100    年    3      月    8    日
                  刑事第十五庭  審判長法  官 劉國賓
                                      法  官 鄭舜元
                                      法  官 柯雅惠
上正本證明與原本無異。
本件不得上訴。
                                     書記官  廖健雄
中    華    民    國   100    年    3     月     8    日